【裁判字號】    91,易,660
【裁判日期】    920110
【裁判案由】    竊盜等
【裁判全文】
臺灣新竹地方法院刑事判決                          九十一年度易字第六六號
    公  訴  人  臺灣新竹地方法院檢察署檢察官
    被      告  丙○○
右列被告因竊盜等案件，經檢察官提起公訴（九十一年度偵字第三九九五號），本院
判決如左：
    主  文
丙○○竊盜，處拘役貳拾日，如易科罰金，以參佰元折算壹日；又公然侮辱人，處罰
金伍佰元，罰金如易服勞役，以參佰元折算壹日。
    事  實
一、丙○○意圖為自己不法之所有，於民國九十一年七月十一日上午十時二十分許，
    在新竹縣湖口鄉○○街七六號甲○○所擺設販賣日常生活用品之攤位內，佯裝選
    購前開攤位上物品之姿態，在該攤位上做挑選貨品之動作，鬆懈甲○○之注意，
    再利用甲○○及其妻吳素華招呼其他客人之際，徒手竊取陳列於貨架上之布娃娃
    一只、頭巾一包、毛巾三條、浴裙一件、擦手巾一條及沐浴巾一條等物品，得手
    後將之藏放在該攤位上所拿取之塑膠袋內，總計市價為新臺幣（下同）九百七十
元，隨即佯裝無事般走離攤位，再至隔壁攤位即民生街七四號前而欲離去時，為
    被害人甲○○、吳素華發現，丙○○竟惱羞成怒，另行起意，於前開公眾得出入
    之場所，當場以台語「幹你娘」等一連串多種相類似不堪入耳，使人感到受辱難
    堪之「三字經」辱罵甲○○，而公然侮辱人。嗣因甲○○報警，當場於丙○○所
    攜帶之塑膠袋內起出前開被竊之財物。
二、案經告訴人甲○○訴由新竹縣警察局竹北分局報請臺灣新竹地方法院檢察署檢察
    官偵查起訴。
    理  由
一、訊據被告丙○○於警訊及偵查中固均坦承有將如事實欄所示之財物，裝入其所攜
    帶之塑膠袋內，並罵告訴人「幹你娘」等語，惟矢口否認有何前開犯行，辯稱：
    非不付錢，係因尚未走出該攤位，且被老板打一耳光，才罵他云云。惟查：
（一）告訴人甲○○供稱被告當時原已走出其攤位，至同街七十四號前等語，此亦核
      與目擊證人即告訴人之妻吳素華結證情節相符，再參以現場所拍攝之相片，被
      告站立之位置顯已於該攤位之外，堪以認定被告當時應已離去告訴人甲○○所
      經營之商店，則按之一般攤位結帳之情形，當係於其攤位內為之，豈可能設於
      另外攤位之處？故被告辯稱僅尚未結帳之詞尚不可採。
（二）且再參以被告為警查獲時身上並無現金，其亦無存款，故提款卡未能領得任何
      款項等情，有被告於警訊之筆錄可供述參考，並經接獲告訴人報警後到場處理
      之警員即証人乙○○結稱：到場時被告與老板爭執，老板要求被告若非竊物，
      應買下塑膠袋內之物品，被告拒絕，至警局時被告供稱原要買，但錢不夠，要
      去領錢，其後因身體不適故先帶至醫院，然至醫院時被告之提款卡未能領到錢
      ，被告方供稱其戶頭內沒有錢，掛號費亦係警員幫其支付等語，顯然被告身上
      既無任何現款，亦未有存款，其辯稱欲購物之詞，亦顯係不實。
（三）此外並有為警起獲之被告竊取之財物及該塑膠袋之照片二幀、告訴人甲○○出
      具之贓物認領保管清單一紙及現場照片四幀、現場圖示一件在卷可稽。被告既
      將告訴人所經營商店內之物品置於其攜帶之購物帶中，且已離去該購物場所，
      又身無分文，無支付之能力，其行為顯係竊取前開物品，故被告辯稱未竊物之
      詞，顯不堪採信。
（四）又被告坦承以「幹你娘」之字眼辱罵告訴人，核與告訴人指述相符，而其所使
      用之字句，顯然有使人感到受辱難堪之意，一般之人均難以接受該等字眼加諸
      其身，被告所為顯已有公然侮辱他人之舉，至其辯稱係因老板打其耳光之詞，
      既無証據加以証明，顯亦非其實行防衛之理由，故被告此部分所辯亦不堪採信
      。
（五）被告前開所辯，顯均係事後卸責之詞，不堪採信，其犯罪事証明確，犯行均堪
      認定。
二、核被告所為，係犯刑法第三百二十條第一項竊盜罪及同法第三百零九條第一項公
    然侮辱罪。被告前開所犯二罪間，行為互殊，犯罪構成要件不同，顯係基於個別
    犯意為之，應予分論併罰。爰審酌被告犯罪動機，僅係為謀取小利，且其犯罪所
    得約僅七百多元，且未離去現場即為告訴人查獲，告訴人此部分尚無損失，被告
    辱罵他人之場所係在市場賣場前，當時既係十時多，人潮應不在少，對告訴人聲
    譽之影響，並其犯後態度等一切情狀，分別量處如主文所示之刑，並分別諭知易
    罰金及易服勞役之折算標準。
三、被告經合法傳喚，無正當理由不到庭，本院認其犯行應科拘役或罰金，爰不待其
    到庭陳述逕行判決，附此敘明。
據上論斷，應依刑事訴訟法第二百九十九條第一項前段、第三百零六條，刑法第三百
二十條第一項、第三百零九條第一項、第四十一條第一項前段、第四十二條第二項、
第五十一條第十款，罰金罰鍰提高標準條例第一條前段、第二條，判決如主文。
本案經檢察官邱朝智到庭執行職務。
中      華      民      國      九十二      年      一      月    十    日
                                臺灣新竹地方法院刑事第二庭
                                    法  官  王紋瑩
右正本證明與原本無異。
如不服本判決，應於判決送達後十日內向本院提出上訴狀( 應附繕本 )，上訴於
臺灣高等法院。
                                    書記官  馮玉玲
中    華    民    國   九十二    年    一    月     十三     日
附錄本件犯罪引用法條：
刑法第三百二十條第一項：
意圖為自己或第三人不法之所有，而竊取他人之動產者，為竊盜罪，處五
年以下有期徒刑、拘役或五百元以下罰金。
刑法第三百零九條第一項：
公然侮辱人者，處拘役或三百元以下罰金。


司法院資訊處製作；財團法人民間司法改革基金會備份。
